臺灣高等法院刑事判決
110年度原上訴字第119號
上  訴  人  
即  被  告  蔡仲哲


選任辯護人  閻道至律師
上  訴  人  
即  被  告  簡嘉緯



選任辯護人  詹以勤律師
上  訴  人           
即  被  告  王柏凱



選任辯護人  王品懿律師
上列上訴人等因違反毒品危害防制條例案件，不服臺灣新北地方
法院108年度重訴字第3號，中華民國110年5月31日第一審判決（
起訴案號：臺灣新北地方檢察署108年度偵字第28478號、第2886
1號），提起上訴，本院判決如下：
    主  文
上訴駁回。
    犯罪事實
一、蔡仲哲、簡嘉緯均明知海洛因係毒品危害防制條例第2條第2
    項第1款所規定之第一級毒品，依法不得販賣，竟共同基於
    販賣第一級毒品以營利之犯意聯絡，先於民國108年8月中旬
    某日，平均出資而以新臺幣（下同）90萬元之代價，由蔡仲
    哲出面向黃文彬販入重量超過500公克之第一級毒品海洛因
    後（黃文彬所涉此部分販賣第一級毒品罪嫌，另案由檢察官
    偵辦中），並將上開毒品藏放在簡嘉緯向不知情友人劉家瑋
    所借用之車牌號碼000-0000號自小客車副駕駛座前置物箱之
    改裝夾層內，再由蔡仲哲以其所有APPLE IPHONE6S行動電話
    （門號＋00000000000，IMEI：000000000000000）著手負責
    接洽買家即年籍身分不詳綽號「鼻兄」之成年男子，並就毒
    品交易及條件與該綽號「鼻兄」之人達成合意後，簡嘉緯即
    駕駛上開自小客車搭載蔡仲哲，欲前往新北市鶯歌區之某交
    易地點進行交易，惟尚未及交付，隨即於108年9月9日16時5
    0分許，在新北市鶯歌區龍三路與鳳三路口為警當場查獲而
    未遂，並扣得第一級毒品海洛因2包（共計淨重516.12公克
    ，驗餘共計淨重516.09公克，純度82.33%，純質淨重424.92
    公克）、蔡仲哲所有之上開APPLE IPHONE6S行動電話1支等
    物，因而循線查悉上情。
二、蔡仲哲、簡嘉緯二人於上開時地為警查獲之後，供出其等所
    販賣之毒品海洛因來源為黃文彬，乃配合警方依誘捕偵查之
    方式，欲查獲原即有販賣海洛因犯意之黃文彬，並由蔡仲哲
    再次出面以其上開行動電話內之Facetime通訊軟體，向黃文
    彬（由臺灣新北地方法院通緝到案後另行審結）佯稱欲再購
    入5塊海洛因磚後，黃文彬即基於販賣第一級毒品海洛因以
    營利之犯意，著手與蔡仲哲達成以每塊海洛因磚約84至85萬
    元代價達成交易之合意後，另行聯絡有取得大量海洛因管道
    之陳佑奇（由臺灣新北地方法院通緝到案後另行審結），欲
    先向陳佑奇購買海洛因磚5塊後，轉售予蔡仲哲牟利，雙方
    達成以每塊海洛因磚79萬元、5塊海洛因磚共計395萬元之代
    價進行交易後，陳佑奇即以其所有之APPLE IPHONE6行動電
    話（含門號0000000000號SIM卡，IMEI：000000000000000）
    內之通訊軟體Facetime，與其毒品上游即年籍身分不詳綽號
    「阿漢」及「雄哥（Facetime暱稱香蕉）」等成年男子，共
    同基於運輸及販賣第一級毒品之犯意聯絡，由該「雄哥」另
    行指示與其等有上開犯意聯絡之王柏凱持有APPLE IPHONE6S
    行動電話（含門號SIM卡，IMEI：000000000000000）作為相
    互聯繫之用，於108年9月10日5時30分許，至高雄市楠梓區
    德明黃昏市場附近某停車場內，取得海洛因磚5塊（以透明
    塑膠袋包裝）後，再指示王柏凱搭乘台灣高鐵列車，自高鐵
    左營站北上至板橋站，準備交付予前來接應之陳佑奇，欲將
    之轉賣予黃文彬，嗣王柏凱於同日8時30分許抵達台灣高鐵
    板橋站後，即依該「雄哥」指示，將毒品攜至板橋車站北二
    門附近，與前來接應而駕駛車牌號碼000-0000號自用小客車
    之陳佑奇會合並上車，由陳佑奇以Facetime聯絡黃文彬前至
    約定地點取貨及交付毒品價金，此間於同日9時許黃文彬駕
    車到場後，即引領陳佑奇將車開至板橋車站二樓停車場，然
    因陳佑奇甫抵達時即察覺有異，旋即將該洛因磚5塊交付予
    王柏凱，並喝令自王柏凱行攜毒逃逸，惟仍於同日9時5分許
    至10時30分許，為警當場查獲王柏凱、陳佑奇及黃文彬等三
    人而販賣未遂，並扣得第一級毒品洛因磚5塊（共計淨重176
    8.15公克、驗餘共計淨重1768.11公克、純度84.05%，純質
    淨重1486.13公克）、王柏凱所有之上開APPLE IPHONE6S行
    動電話1支及高鐵車票1張等物，始循線查悉上情。
三、案經新北市政府警察局刑事警察大隊報告臺灣新北地方檢察
    署檢察官偵查起訴。
    理  由
壹、程序部分：
　　本院援引之下列證據資料（包含供述證據、文書證據等），
    並無證據證明係公務員違背法定程序所取得。又檢察官、被
    告蔡仲哲、簡嘉緯、王柏凱及其等之選任辯護人，於原審準
    備程序、審理時及本院準備程序、審理時，對原審及本院所
    提示之被告以外之人審判外之供述，包括供述證據、文書證
    據等證據，就證據能力均未表示爭執，且迄言詞辯論終結前
    並未聲明異議，亦無顯有不可信之情況與不得作為證據之情
    形，本院審酌上開證據資料製作時之情況，尚無違法不當及
    證明力明顯過低之瑕疵，認為以之作為證據應屬適當，是依
    刑事訴訟法第159條至第159條之5規定，本院所引用供述證
    據及文書證據均有證據能力。
貳、實體部分：
一、事實之認定：　
  ㈠訊據上訴人即被告蔡仲哲、簡嘉緯、王柏凱對於上開犯罪事
    實，迭於警詢時、偵查中、原審及本院審理時均坦承不諱，
    並經共犯陳佑奇、黃文彬於警詢時及偵查中供述屬實（見偵
    字第28478號卷第35、36、41至50、57至59、63至70、73至7
    7、225至227、243至247、315至318、321至326、365至367
    、409至411、441至447、465至467頁），復有查扣證物照片
    8張（見偵字第28861號卷第61至65頁）、法務部調查局濫用
    藥物實驗室108年10月7日調科壹字第10823021680號鑑定書
    （見偵字第28861號卷第191頁）、內政部警政署刑事警察局
    108年10月1日刑紋字第1080093765號鑑定書（見偵字第2847
    8號卷第415至458頁）、查獲現場及扣案物照片15張（見偵
    字第28478號卷第125至134頁）、法務部調查局濫用藥物實
    驗室108年10月7日調科壹字第10823021690號鑑定書（見偵
    字第28478號卷第437頁）、王柏凱持有之手機翻拍畫面（見
    偵字第28478號卷第23、25、27頁）、取得海洛因地點之地
    圖（見偵字第28478號卷第29頁）、監視器翻拍畫面（見偵
    字第28478號卷第31頁）、車輛詳細資料報表（車號000-000
    0號、BCF-3837號、ARA-1006號，見偵字第28478號卷第135
    至139頁、偵字第28861號卷第77頁）、新北市政府警察局刑
    事警察局大隊109年8月14日新北警刑○0000000000號函（蔡
    仲哲及黃文彬手機勘驗報告）及其附件（見原審卷一第463
    至477頁）、新北市政府警察局刑事警察大隊數位證物勘察
    報告（見原審卷一第479至498頁）附卷，以及扣案之第一級
    毒品海洛因2大包（共計淨重516.12公克，驗餘共計淨重516
    .09公克，純度82.33%，純質淨重424.92公克）、被告蔡仲
    哲所有APPLE IPHONE6S行動電話1支（含門號＋000000000000
    張，IMEI：000000000000000）、第一級毒品洛因磚5塊（共
    計淨重1768.15公克、驗餘共計淨重1768.11公克、純度84.0
    5%，純質淨重1486.13公克）、被告王柏凱所持有APPLEIPHO
    NE6S行動電話1支（含門號SIM卡1張，IMEI：0000000000000
    00）及高鐵車票1張等物附卷可稽。
  ㈡按販賣毒品之所謂販賣行為，係行為人基於營利之目的，而
    賣出毒品而言，販賣毒品係違法行為，亦無公定價格，可任
    意分裝增減份量及純度，且每次買賣之價格、數量，亦隨時
    依雙方之關係深淺、資力、需求量、對行情之認知、來源是
    否充裕、查緝是否嚴緊、購買者被查獲時供出來源之可能風
    險評估等因素，而異其標準，故常機動調整，非可一概而論
    。從而，販賣之利得，除非經行為人詳細供出其販賣毒品之
    進價及售價，且數量俱臻明確外，實難察得其具體得利之實
    情；然販賣者從價差或量差中牟利，方式雖異，惟其販賣之
    目的在於意圖營利則屬同一（最高法院106年度台上字第122
    9號、105年度台上字第2185號、105年度台上字第738號判決
    參照）。本件被告蔡仲哲於偵查中供承：「伊與簡嘉緯合資
    90萬元購入海洛因，再由伊出面與『鼻哥』交涉以110萬元賣
    出。」等語（見偵字第28861號偵卷第126頁），被告簡嘉緯
    於偵查中亦供稱：「伊與蔡仲哲係以90萬元購入，由蔡仲哲
    與『鼻兄』（台語）交涉，等拿到錢再決定怎麼分利潤。」等
    語（見偵字第28861號卷第130頁），足見其2人均有藉販賣
    毒品海洛因賺取不法利益之營利意圖甚明。至被告王柏凱固
    僅係受「雄哥」之指示拿取海洛因後從高雄北上運輸至板橋
    ，欲轉賣予被告黃文彬，即便其本身於販賣海洛因之交易過
    程中，並未直接取得任何之利潤，然被告王柏凱於偵查中供
    承：「伊運送海洛因磚之代價是一塊2千元，五塊就是1萬元
    ，伊承認有運輸海洛因及販賣海洛因未遂之犯行。」等語（
    見偵字第28478號偵卷第233頁），倘該綽號「雄哥」之人無
    利可圖，豈有可能另行支付酬勞而指示被告王柏凱將所毒品
    海洛因自高雄市搭乘高鐵北上運輸至板橋站，欲轉賣予被告
    黃文彬，可知該綽號「雄哥」之人於本案指示被告王柏凱運
    輸並販賣海洛因予被告黃文彬，自有營利之意圖，被告王柏
    凱因與該「雄哥」之人成立運輸及販賣海洛因之共同正犯，
    亦應認其主觀上確有藉販賣毒品以營利之意圖無訛。
  ㈢綜上所述，被告蔡仲哲、簡嘉緯及王柏凱出於任意性之自白
    ，均與事實相符，皆可採信。本件事證明確，被告被告蔡仲
    哲、簡嘉緯、王柏凱之上開犯行，均堪認定，皆應依法論科
    。
二、論罪之說明：　
  ㈠新舊法比較：
　　被告行為後，毒品危害防制條例於109年1月15日總統華總字
    第1000004091號修正公布，於同年7月15日施行，茲比較如
    下：
　1.毒品危害防制條例第4條第1項：
　  修正前該條項規定：「製造、運輸、販賣第一級毒品者，處
    死刑或無期徒刑；處無期徒刑者，得併科新臺幣2千萬元以
    下罰金。」，修正後則規定：「製造、運輸、販賣第一級毒
    品者，處死刑或無期徒刑；處無期徒刑者，得併科新臺幣3
    千萬元以下罰金。」，毒品危害防制條例第4條第1項之併科
    罰金提高為3千萬元，經比較新舊法結果，以被告行為時即
    修正前毒品危害防制條例第4條第1項規定對被告較為有利，
    依刑法第2條第1項前段規定，自應適用行為時即修正前毒品
    危害防制條例第4條第1項之規定。
  2.毒品危害防制條例第17條第2項：
　　毒品危害防制條例第17條第2項，於修正施行前規定：「犯
    第4條至第8條之罪於偵查及審判中均自白者，減輕其刑。」
    ，修正施行後則規定：「犯第4條至第8條之罪於偵查及歷次
    審判中均自白者，減輕其刑。」。經比較新舊法結果，修正
    施行後毒品危害防制條例第17條第2項規定，係以被告於歷
    次審判中均自白犯罪者，作為減刑之要件，而所謂歷次審判
    中均自白，係指歷次事實審審級（包括更審、再審或非常上
    訴後之更為審判程序），且於各該審級中，於法官宣示最後
    言詞辯論終結時，被告為自白之陳述而言，是修正後之規定
    並未較為有利，依刑法第2條第1項前段規定，應仍適用行為
    時即修正施行前毒品危害防制條例第17條第2項之規定。　
  ㈡按海洛因為毒品危害防制條例第2條第2項第1款所定之第一級
    毒品。是核被告蔡仲哲、簡嘉緯所為，均係犯修正前毒品危
    害防制條例第4條第6項、第1項之販賣第一級毒品未遂罪；
    被告王柏凱所為，則係犯修正前毒品危害防制條例第4條第6
    項、第1項之販賣第一級毒品未遂罪、同條例第4條第1項之
    運輸第一級毒品罪。被告蔡仲哲、簡嘉緯意圖販賣而持有第
    一級毒品之低度行為，以及被告王柏凱運輸而持有第一級毒
    品之低度行為，應分別為販賣毒品未遂、運輸毒品之高度行
    為所吸收，均不另論罪。
  ㈢被告王柏凱係以一行為而同時觸犯上開二罪名，為想像競合
    犯，應依刑法第55條從一重之運輸第一級毒品罪處斷。
  ㈣被告蔡仲哲、簡嘉緯就上開販賣海洛因未遂之犯行，以及被
    告王柏凱與被告陳佑奇、綽號「雄哥」等人間就上開運輸第
    一級毒品之犯行，各有犯意聯絡及行為分擔，應分別論以共
    同正犯。
  ㈤累犯：
　　被告王柏凱於104年間因酒後駕車之公共危險案件，經臺灣
    高雄地方法院104年度交簡字第4008號判處有期徒刑2月確定
    ，已於105年1月21日徒刑易服社會勞動再改易科罰金執行完
    畢一節，有本院被告前案紀錄表1份在卷足憑，其於5年以內
    再故意犯本件有期徒刑以上之罪，為累犯，惟審酌被告王柏
    凱於本案所犯與先前之酒後駕車之公共危險罪，不僅罪質相
    異，其犯罪情節、所侵害之法益均有所不同，難認被告對於
    刑罰之反應力薄弱並具相當之惡性，而有再延長其受矯正教
    化期間之必要，參酌司法院大法官會議釋字第775號解釋意
    旨，不予加重其最低本刑。
  ㈥刑之減輕事由：
　1.未遂犯：
    本件被告蔡仲哲、簡嘉緯取得上開海洛因2包後，已著手與
    買家即綽號「「鼻兄」之人達成合意，正欲前往約定之地點
    進行交易，惟尚未及交付即為警查獲，屬於未遂犯，均應依
    刑法第25條第2項規定，按既遂犯之刑度減輕其刑。　
　2.被告蔡仲哲、簡嘉緯、王柏凱3人均有修正前毒品危害防制
    條例第17條第2項規定之適用：
　⑴按修正前毒品危害防制條例第17條第2項規定犯第4條至第8條
    之罪於偵查及審判中均自白者，減輕其刑，立法意旨係為鼓
    勵是類犯罪行為人自白、悔過，並期訴訟經濟、節約司法資
    源而設，此所謂「自白」，係指對自己之犯罪事實全部或主
    要部分為肯定供述之意（最高法院103年度第12次刑事庭會
    議決議參照）。
　⑵被告蔡仲哲、簡嘉緯及王柏凱於偵查及審判中均已自白本案
    販賣第一級毒品未遂、運輸第1級毒品之犯行，核與修正前
    毒品危害防制條例第17條第2項規定相符，自應各依該項規
    定減輕其刑。被告蔡仲哲、簡嘉緯並依刑法第70條規定遞減
    輕之。
　3.被告蔡仲哲、簡嘉緯2人均有毒品危害防制條例第17條第1項
    規定之適用：　
　⑴按毒品危害防制條例第17條第1項規定：「犯第4條至第8條、
    第10條或第11條之罪，供出毒品來源，因而查獲其他正犯或
    共犯者，減輕或免除其刑。」所稱「供出毒品來源，因而查
    獲其他正犯或共犯者」，係指犯罪行為人供出毒品來源的對
    向性正犯，或與其具有共同正犯、共犯（教唆犯、幫助犯）
    關係的毒品由來之人的相關資料，使調查或偵查犯罪的公務
    員得據以對之發動調查或偵查程序，並因此而確實查獲其人
    、其犯行者，始屬之。其中所謂「因而查獲」的「查獲」，
    是偵查機關的權限，而查獲的「屬實」與否，則為法院職權
    認定的事項，應由法院做最後審查並決定其真實性。也就是
    「查獲」與「屬實」應分別由偵查機關及事實審法院各司其
    職，對於被告揭發或提供毒品來源的重要線索，應由相對應
    的偵查機關負責調查，而法院原則上不問該被舉發案件進行
    程度如何，應根據偵查機關已蒐集的證據綜合判斷有無「因
    而查獲」的事實，不以偵查結論作為查獲屬實與否的絕對依
    據。然為避免供出者因想減輕或免除刑責，故意虛構其他正
    犯或共犯的犯罪事證，或所供明顯不合情理，或有重大瑕疵
    或欠缺時序上的關聯性，或所供並未提出具體資訊、僅有單
    一空泛指述別無佐證，致偵查犯罪機關認不具證據價值而無
    從確實查獲，法院仍可參酌檢察官對被舉發者所為不起訴處
    分或法院判決無罪的結果，來綜合判斷是否符合「因而查獲
    」的要件。
  ⑵本件警方經由被告蔡仲哲、簡嘉緯明確供稱其本案所欲販賣
    予「鼻哥」之毒品海洛因2包，係於其等為警查獲前向綽號
    「胖丁」或「丁哥」之被告黃文彬所購入，再由被告蔡仲哲
    佯欲再次向被告黃文彬購入5塊海洛因磚，進而查獲被告黃
    文彬，則被告黃文彬先前所另涉販賣第一級毒品海洛因之犯
    行，固尚未經檢察官偵查終結而提起公訴，然依被告蔡仲哲
    、簡嘉緯所指述其毒品來源之具體情節，並配合警方佯裝買
    家因而查獲前來交易毒品海洛因之被告黃文彬等人之過程以
    觀，並參酌被告黃文彬亦自始供承本案被查扣之海洛因磚5
    塊，係準備與被告蔡仲哲進行毒品交易之事實，足徵被告蔡
    仲哲、簡嘉緯指述其毒品來源係被告黃文彬一事，尚屬有據
    ，顯非欲減輕或免除本身刑責，而故意虛構其他正犯或共犯
    的犯罪事證，是仍應認本案已因被告蔡仲哲、簡嘉緯供出毒
    品來源而「查獲」被告黃文彬，則被告蔡仲哲、簡嘉緯所犯
    本案販賣第一級毒品未遂之犯行，均應依上開規定減輕其刑
    ，並各依刑法第70條、第71條第2項規定依序遞減之。
  4.被告王柏凱有刑法第59條規定酌減其刑規定之適用：
　⑴按刑法第59條之酌量減輕其刑，必須犯罪另有特殊之原因與
    環境等，在客觀上足以引起一般同情，認為即予宣告法定低
    度刑期猶嫌過重者，始有其適用（最高法院51年台上字第89
    9號判例意旨參照）。
　⑵被告王柏凱係因尋找工作機會而與綽號「雄哥」之人有所聯
    繫，之後接受「雄哥」之指示，拿取海洛因磚5塊後，搭乘
    台灣高鐵列車，自高鐵左營站北上至板橋站，準備交付予前
    來接應之被告陳佑奇，再將之轉賣予被告黃文彬，依此預計
    可收取1萬元之報酬，然對照該次毒品交易之價金高達395萬
    元可知，其可獲取報酬不多，且實際上尚未取得報酬，而無
    犯罪所得，核其所參與之過程亦與主導大量販入毒品後出售
    ，藉此賺取巨額價差，圖謀不法利益，進而嚴重危害社會安
    寧秩序及國民身心健康之重大販毒罪行，顯然不可相提並論
    ，理應有所區隔，始符合罪責相當原則，是以被告王柏凱觸
    犯法定本刑為死刑或無期徒刑之運輸第一級毒品罪，堪認有
    情輕法重之情事，在客觀上足以引起一般同情，其犯罪情狀
    顯可憫恕，本院認縱就被告王柏凱因於偵審中自白而減刑後
    科以最低刑度，猶嫌過重，乃再依刑法第59條規定酌量減輕
    其刑，並遞減之。
  ⑶至被告蔡仲哲、簡嘉緯雖主張亦適用刑法第59條規定再酌減
    其刑；然其等已分別適用刑法第25條第2項未遂犯規定、毒
    品危害防制條例第17條第2項自白規定、同一條第1項供出來
    源並查獲規定減刑3次，查無情輕法重之情事，與刑法第59
    條酌減其刑規定之要件不合，自無該條之適用，被告蔡仲哲
    、簡嘉緯之主張，自屬無據。
三、維持原判決及駁回上訴之理由：
  ㈠原審以被告蔡仲哲、簡嘉緯、王柏凱等3人犯罪事證明確，適
    用修正前毒品危害防制條例第4條第1項、第6項、第17條第2
    項、毒品危害防制條例第17條第1項、第18條第1項前段、第
    19條第1項，刑法第2條第1項前段、第11條、第25條第2項、
    第55條、第28條、第59條等規定，並審酌被告蔡仲哲、簡嘉
    緯及王柏凱均明知毒品海洛因屬於法定之第一級毒品，具有
    相當之成癮性，對於人體健康及社會治安有所戕害，為國家
    嚴格查禁之違禁物，販賣毒品予他人施用，影響他人身心健
    康甚鉅，竟為謀一己私利，而分別為本件販賣第一級毒品未
    遂、運輸第一級毒品之行為，甚屬不該，惟念及被告3人於
    犯後均自始坦承全部犯行，並考量本案毒品交易之數量及金
    額甚大，其等惡性情節非輕，兼衡其素行、犯罪之動機、目
    的、手段、智識程度、生活狀況，以及均尚未售出即遭查獲
    之危害性等一切情狀，分別就被告蔡仲哲共同販賣第一級毒
    品，未遂，量處有期徒刑4年6月，就被告簡嘉緯共同販賣第
    一級毒品，未遂，量處有期徒刑4年6月，就被告王柏凱共同
    運輸第一級毒品，量處有期徒刑7年8月；復就沒收說明：按
    查獲之第一級、第二級毒品及專供製造或施用第二級、第二
    級毒品之器具，不問屬於犯罪行為人與否，均沒收銷燬之；
    又犯第4條至第9條、第12條、第13條或第14條第1項、第2項
    之罪者，其供犯罪所用之物，不問屬於犯罪行為人與否，均
    沒收之，毒品危害防制條例第18條第1項前段、第19條第1項
    分別定有明文；扣案之第一級毒品海洛因2包（共計淨重516
    .12公克，驗餘共計淨重516.09公克，純度82.33%，純質淨
    重424.92公克）、第一級毒品洛因磚5塊（共計淨重1768.15
    公克、驗餘共計淨重1768.11公克、純度84.05%，純質淨重1
    486.13公克），係查獲之第一級毒品，不問屬於犯罪行為人
    與否，均應依毒品危害防制條例第18條第1項前段宣告沒收
    銷燬之；扣案之被告蔡仲哲所有之APPLE IPHONE6S行動電話
    1支（含門號＋000000000000，IMEI：000000000000000）、
    被告王柏凱所持有之上開APPLE IPHONE6S行動電話1支（含
    門號SIM卡1張，IMEI：000000000000000）及高鐵車票1張，
    分別係被告蔡仲哲、王柏凱所有供本案販賣毒品過程中用以
    聯繫而使用之物（見原審卷一第239頁、偵字第28478號卷第
    38頁）、供搭乘高鐵以運輸毒品而使用之物（見偵字第2847
    8號卷第39頁），不問屬於犯罪行為人與否，均應依毒品危
    害防制條例第19條第1項規定宣告沒收；至其餘扣案之被告
    蔡仲哲所有SONY、bq行動電話各1支、現金4400元、被告簡
    嘉緯所有APPLE IPHONE行動電話2支、現金31萬元及被告王
    柏凱所有APPLE IPHONE7行動電話1支等物，則依卷內事證難
    認與本案犯罪有何關聯，無從併予宣告沒收。
  ㈡經核原判決認事用法均無違誤，量刑亦屬妥適。被告蔡仲哲
    、簡嘉緯、王柏凱等3人上訴主張原判決量刑太重為由，指
    摘原判決不當，惟按關於刑之量定，係實體法上賦予法院得
    為自由裁量之事項，倘其量刑已以行為人之行為罪責為基礎
    ，並斟酌刑法第57條各款所列情狀，在法定刑度內，酌量科
    刑，如無偏執一端，致明顯失出失入情形，上級審法院即不
    得單就量刑部分遽指為不當或違法。本件經原判決逐一剖析
    ，並就卷內證據資料參互審酌，認定被告蔡仲哲、簡嘉緯、
    王柏凱等3人均明知海洛因為第一級毒品不得非法販賣、運
    輸，被告蔡仲哲、簡嘉緯竟仍共同犯如犯罪事實欄一所示之
    販賣第一級毒品未遂犯行，及被告王柏凱以一行為觸犯販賣
    第一級毒品未遂、運輸第一級毒品既遂犯行而論以較重之運
    輸第一級毒品既遂犯行，並審酌刑法第57條各項事由，且被
    告蔡仲哲、簡嘉緯所犯之販賣第一級毒品未遂犯行，援用刑
    法第25第2項規定及偵審均坦承犯行並供出毒品來源而查獲
    而依修正前毒品危害防制條例第17條第2項、第1項遞減之，
    被告王柏凱則因偵審中坦承犯行並符合刑法第59條情輕法重
    顯堪憫恕之酌減其刑要件，而依修正前毒品危害防制條例第
    17條第2項、刑法第59條規定遞減輕其刑，業如前述。原審
    就被告蔡仲哲、簡嘉緯、王柏凱各量處有期徒刑4年6月、4
    年6月、7年8月，參考司法量刑系統之量刑標準，以本件就
    被告蔡仲哲、簡嘉緯部分查扣之第一級毒品海洛因純度82.3
    3%，純質淨重424.92公克，就被告王柏凱部分查扣之第1級
    毒品洛因磚純度84.05%，純質淨重1486.13公克，純度極高
    ，重量亦龐大，原審之量刑實屬少見極低度之刑，本院因檢
    察官未上訴，僅被告3人上訴，受不利益變更禁止原則之拘
    束，在原判決無違法情形下，無從量處較重之刑度，本件顯
    無量刑過重之情事。是被告蔡仲哲、簡嘉緯、王柏凱之上訴
    均無理由，皆應予駁回。
據上論斷，應依刑事訴訟法第368條，判決如主文。　　
本案經檢察官黃冠傑提起公訴，檢察官黃騰耀到庭執行職務。　
中　　華　　民　　國　　110 　年　　11　　月　　3 　　日
　　　　　　　　　刑事第十七庭  審判長法　官  鄭水銓
　　　　　　　　　　　　　　　　　    法　官  姜麗君
　　　　　　　 　 　　　　　　　　　　法　官  黃雅芬
以上正本證明與原本無異。
如不服本判決，應於收受送達後20日內向本院提出上訴書狀，其
未敘述上訴之理由者並得於提起上訴後20日內向本院補提理由書
（均須按他造當事人之人數附繕本）「切勿逕送上級法院」。
                                      書記官  鄭雅云
中　　華　　民　　國　　110 　年　　11　　月　　3 　　日
附錄：本案論罪科刑法條全文
修正前毒品危害防制條例第4條：
製造、運輸、販賣第一級毒品者，處死刑或無期徒刑；處無期徒
刑者，得併科新臺幣2千萬元以下罰金。
製造、運輸、販賣第二級毒品者，處無期徒刑或7年以上有期徒
刑，得併科新臺幣1千萬元以下罰金。
製造、運輸、販賣第三級毒品者，處7年以上有期徒刑，得併科
新臺幣7百萬元以下罰金。
製造、運輸、販賣第四級毒品者，處5年以上12年以下有期徒刑
，得併科新臺幣3百萬元以下罰金。
製造、運輸、販賣專供製造或施用毒品之器具者，處1年以上7年
以下有期徒刑，得併科新臺幣1百萬元以下罰金。
前五項之未遂犯罰之。